【裁判字號】    97,消債抗,29
【裁判日期】    971231
【裁判案由】    更生
【裁判全文】
臺灣桃園地方法院民事裁定            97年度消債抗字第29號
抗  告  人  甲○○
                        樓
代  理  人  徐豐益律師
上列當事人聲請消費者債務清理請求更生事件，抗告人對於民國
97年08月26日本院97年度消債更字第446 號裁定提起抗告，本院
合議庭裁定如下：
    主      文
抗告駁回。
抗告程序費用新台幣壹仟元由抗告人負擔。
    理      由
一、抗告意旨略以：原裁定以聲請人具狀聲請更生，未依限補正
    聲請費新台幣（下同）1,000 元，認抗告人本件之聲請未符
    法律之規定，應予駁回云云。然即使抗告人未繳納聲請費1,
    000 元，法院得酌定相當金額，定期命抗告人預納之，逾期
    未預納者，除別有規定外，法院得駁回更生或清算之聲請，
    復為消費者債務清理條例第6 條第3 項明文規定。經查：抗
    告人原於民國97年06月23日具狀向鈞院聲請更生，並繳納聲
    請費1,000 元，有大宗郵政匯票請購單影本足憑。綜前所述
    ，原裁定駁回本件更生聲請應無理由。請求廢棄原裁定，本
    件更生聲請請准予開始，或命抗告人補正應補正之程序後，
    准予開始等語。
二、按聲請更生或清算，徵收聲請費一千元；郵務送達費及法院
    人員差旅費不另徵收，但所需費用超過應徵收之聲請費者，
    其超過部分，依實支數計算徵收，消費者債務清理條例第6
    條第1 項、第2 項分別定有明文。又上開所需費用及進行更
    生或清算程序之必要費用，法院得酌定相當金額，定期命聲
    請人預納之，逾期未預納者，除別有規定外，法院得駁回更
    生或清算之聲請，復為同條第3 項所明定。
三、經查，本件分案97年度消債更字第446 號更生一案，抗告人
    係於97年07月04日具狀聲請更生，未繳納聲請費一千元，嗣
    經本院於97年07月21日裁定命聲請人應於七日內補正，且查
    該裁定已於90年07月29日經聲請人代理人收受，有本院上開
    裁定及送達證書在卷可稽，抗告人未依限補正聲請費1,000
    元，亦有本院民事科查詢簡答表一紙可參，揆諸首開說明，
    即應認抗告人本件97年度消債更字第446 號更生一案之聲請
    未符法律之規定，應予駁回。
四、抗告人雖主張其原於97年06月23日具狀向本院聲請更生，並
    繳納聲請費1,000 元，有大宗郵政匯票請購單影本足憑云云
    。惟查，本件97年度消債更字第446 號卷內並無抗告人繳費
    單據，而查抗告人在原審於97年08月26日裁定駁回其聲請前
    ，亦仍未依限補正聲請費1,000 元，此亦有本院民事科查詢
    簡答表一紙附於97年度消債更字第446 號卷內可稽。至於抗
    告人所提出之大宗郵政匯票請購單影本，其內雖記載抗告人
    甲○○於97年06月23日以本院為受款人而購買1,000 元匯票
    ，惟查，抗告人甲○○曾經於97年06月24日向本院遞狀聲請
    更生並於97年06月24日繳納聲請費1,000 元，故抗告人上述
    匯票應係繳納於97年06月24日向本院遞狀聲請更生之聲請費
    1,000 元。又查，抗告人於97年06月23日具狀聲請更生，即
    已經由本院分案97年度消債更字第386 號更生一案辦理，嗣
    經本院駁回其聲請及抗告，並已確定在案。而查本件97年度
    消債更字第446 號係抗告人於97年07月04日向本院遞狀聲請
    更生之案件，而本件97年度消債更字第446 號卷內無抗告人
    繳費單據，抗告人在原審於97年08月26日裁定駁回其聲請前
    ，亦仍未依限補正聲請費1,000 元，此亦有本院民事科查詢
    簡答表一紙暨本院繳費查詢表（註：抗告人於97年09月09日
    繳費1,000 元，係對於本件97年度消債更字第446 號裁定於
    97年09月08日具狀提起抗告之抗告費）附於該案卷宗內可稽
    。因此，本件抗告人未繳納亦無補正97年度消債更字第446
    號更生一案聲請費1,000 元，至屬明確，原審據以駁回其聲
    請，並無不合。從而，抗告意旨指摘原裁定不當，求予廢棄
    ，為無理由，應予駁回之。
五、依消費者債務清理條例第15條，民事訴訟法第495 條之1第1
    項、第449 條第1 項、第95條、第78條，裁定如主文。
中    華    民    國    97    年    12    月    31    日
              民事第二庭審判長法  官  劉克聖
                              法  官  石有為
                              法  官  呂仲玉
以上正本與原本無異。
如不服本裁定，應於裁定送達後10日內，以書狀向本院提出抗告
，並繳納抗告費新臺幣1,000 元。
中    華    民    國    97    年    12    月    31    日
                              書記官  賴柏仲


司法院資訊處製作；財團法人民間司法改革基金會備份。
